臺灣嘉義地方法院刑事判決　　　　　　100年度交易字第211號
公　訴　人　臺灣嘉義地方法院檢察署檢察官
被　　　告　陳水心
上列被告因公共危險案件，經檢察官提起公訴（100 年度偵字第
5996號），被告於本院行準備程序時就犯罪事實為有罪之陳述，
經本院裁定適用簡式審判程序，判決如下：
    主  文
陳水心服用酒類，不能安全駕駛動力交通工具而駕駛，累犯，處
有期徒刑陸月，併科罰金拾伍萬元，有期徒刑如易科罰金，罰金
如易服勞役，均以新臺幣壹仟元折算壹日。
    犯罪事實
一、陳水心：(一)、於民國97年間，因不能安全駕駛而駕駛之公共
    危險罪名，經臺灣臺南地方法院以97年度交簡字第1180號判
    決判處拘役59日確定，易科罰金執行完畢；(二)、再於97年間
    ，因相同罪名及另犯肇事逃逸案件，經同法院以97年度交訴
    字第107號判決分別判處拘役59日、有期徒刑6月，肇事逃逸
    部分並予緩刑3年確定；(三)、又於100年間，再因相同罪名，
    經同法院以100年度交簡字第49號判決判處有期徒刑5月確定
    現仍有918 小時之社會勞動待履行，履行期間自100 年3 月
    29日起至101 年3 月28日止；(四)前開(二)所犯案件嗣經同法院
    以100 年度撤緩字第26號裁定撤銷緩刑，甫於100 年5 月16
    日易科罰金執行完畢。詎仍不知悔改，明知服用酒類，足使
    意識模糊、反應遲鈍、操控能力低下，酒後駕駛動力交通工
    具容易發生車禍事故，竟於100 年8 月5 日中午11時30分許
    ，在嘉義縣義竹鄉某海產店內飲用屬酒類之啤酒若干，已屆
    不能安全駕駛動力交通工具之程度，仍駕駛車牌號碼EU-211
    1 號（起訴書誤載為EU-211號）自用小客車，前往嘉義縣鹿
    草鄉某處，再與友人飲用啤酒若干後，於同日下午3 時許，
    駕駛該車由北往南行至嘉義縣鹿草鄉○○村縣道163 線公路
    25.5公里處時，因不勝酒力，竟將該車停在內側快車道，在
    車內昏睡不醒人事，經警到場處理，於當日下午5 時27分許
    ，測得其呼氣中所含酒精濃度為每公升1.08毫克而查獲。
二、案經嘉義縣警察局水上分局報告臺灣嘉義地方法院檢察署檢
    察官偵查起訴。
    理  由
一、本件被告陳水心所涉犯者為刑法第185條之3，非死刑、無期
    徒刑、最輕本刑為3年以上有期徒刑之罪或高等法院管轄第
    一審案件。本院行準備程序時，被告就被訴事實為有罪之陳
    述，經告知簡式審判程序之旨，並聽取檢察官及被告之意見
    後，本院爰依刑事訴訟法第273條之1第1項之規定裁定進行
    簡式審判程序。故本件簡式審判程序之證據調查，依刑事訴
    訟法第273條之2之規定，不受同法第159條第1項、第161 條
    之2、第161條之3、第163條之1及第164條至第170條規定之
    限制，合先敘明。
二、上揭犯罪事實，業據被告於警詢、偵查及本院審理中坦承不
    諱（見警卷第1 至3 頁、偵卷第11頁，本院卷第15頁），並
    有被告之酒精測定紀錄表、刑法第185 條之3 案件測試觀察
    紀錄表、車輛詳細資料報表各1 紙、嘉義縣警察局舉發違反
    道路交通管理事件通知單2 張、現場照片4 張附卷可佐（見
    警卷第4 、5 、7 、9 、16至17頁），堪認被告任意性之自
    白與事實相符。又刑法第185 條之3 所稱服用酒類或其他相
    類之物，不能安全駕駛動力交通工具而駕駛之公共危險條款
    ，係屬抽象危險犯，此種抽象危險係伴隨飲酒過量之行為而
    當然成立，只需客觀上有此種行為出現，危險即視為存在，
    是否果真肇事，均不影響公共危險罪責之成立；上開條文所
    稱「不能安全駕駛」者，依法務部邀集交通、衛生等主管機
    關研商，並參酌德國、美國之標準，認以酒精呼氣測試結果
    ，酒精濃度每公升為0.55毫克以上，仍駕駛動力交通工具者
    ，因肇事率為一般正常人之10倍，可認為已達不能安全駕駛
    之標準（法務部88年11月24日（88）法檢字第4334號函參照
    ）；而酒後呼氣所含酒精濃度達每公升0.85毫克者，其行車
    肇事率約為未飲酒者之50倍（中央警察大學交通學系暨交通
    管理研究所蔡中志教授所製「酒精濃度與肇事率之關係」表
    參照）。本件被告為警查獲後，測得其呼氣所含酒精濃度高
    達每公升1. 08 毫克（見警卷第4 頁），依前揭說明，行車
    肇事率已達未飲酒者之數10倍，且經員警觀察發現語帶含糊
    ，已昏睡車內，且將車停在內側車道內睡覺，顯無力再為駕
    駛行為，本件事證明確，被告犯行堪以認定，應予依法論科
    。
三、核被告所為，係犯刑法第185條之3之不能安全駕駛動力交通
    工具罪。被告曾有如犯罪事實欄所載之前科素行及執行紀錄
    ，有其臺灣高等法院被告前案紀錄表附卷可佐，其受徒刑之
    執行完畢後，5 年以內故意再犯本件有期徒刑以上之罪，應
    依刑法第47條第1 項論以累犯，並加重其刑。爰審酌被告曾
    3 度因服用酒類不能安全駕駛動力交通工具而駕駛之公共危
    險案件，經本院科刑並執行完畢在案，當能深切體認酒精成
    分對人之意識能力具有不良影響，酒後行車對往來公眾以及
    駕駛人自身皆具有高度危險性，然其竟於前案執行完畢後之
    短期內，即再為本件犯行，為警第4 度查獲酒後駕車，酒測
    值高達每公升1.08毫克，且本案被告酒後駕車上路，因不勝
    酒力將車停放內側快車道，在車內昏睡，極易致後車不慎追
    撞，顯見其輕忽自己與他人生命、身體安全之態度，更徵其
    當時酒醉程度，已無力將車開往路旁停放甚明，所犯情節非
    輕，公訴人乃具體求處有期徒刑8 月。惟考量被告本次服用
    酒類後，駕駛自用小客車上路，幸未肇事造成實害，並斟酌
    其專科畢業之智識程度，目前擔任公務員，負責農業推廣業
    務，99年度所得近90萬元，名下有房屋、田地及汽車等財產
    ，有本院職權調閱其99年度之財產所得調件明細表附於本院
    卷可參，及家中有95歲母親需其扶養，已婚，配偶擔任臨時
    工，收入每月1 萬元，兒女3 名，均已成年，尚有25歲之兒
    子就讀研究所之生活狀況暨被告犯後坦認罪行，態度良好，
    尚有悔悟之心等一切情狀，認量處如主文所示之刑，並諭知
    易科罰金及易服勞役之折算標準，即足收懲儆之效。檢察官
    起訴求刑有期徒刑8 月，尚嫌過重，附此敘明。
據上論斷，應依刑事訴訟法第273  條之1 第1 項、第299 條第1
項前段，刑法第185 條之3 、第47條第1 項、第41條第1 項前段
、第42條第3項，刑法施行法第1 條之1 第1 項，判決如主文。
本案經檢察官邱美英到庭執行職務。
中    華    民    國  100     年    10    月    27    日
                  刑事第六庭    法  官  陳嘉臨
以上正本證明與原本無異。
如不服本判決應於收受判決後10日內向本院提出上訴書狀，並應
敘述具體理由；其未敘述上訴理由者，應於上訴期間屆滿後20日
內向本院補提理由書（均須按他造當事人之人數附繕本）「切勿
逕送上級法院」。告訴人或被害人如對於本判決不服者，應具備
理由請求檢察官上訴，其上訴期間之計算係以檢察官收受判決正
本之日期為準。
中    華    民    國   100    年    10    月    27    日
                                書記官  黃郁萍
附錄法條：
中華民國刑法第185條之3
服用毒品、麻醉藥品、酒類或其他相類之物，不能安全駕駛動力
交通工具而駕駛者，處 1 年以下有期徒刑、拘役或科或併科 15
萬元以下罰金。